【裁判字號】    97,易,2619
【裁判日期】    970806
【裁判案由】    竊盜
【裁判全文】
臺灣臺中地方法院刑事判決              97年度易字第2619號
公  訴  人  臺灣臺中地方法院檢察署檢察官
被      告  甲○○
                    龍井戶政事務所)
上列被告因竊盜案件，經檢察官提起公訴（97年度偵字第12922號）
，本院判決如下：
    主    文
甲○○攜帶兇器竊盜，處有期徒刑陸月，如易科罰金，以新台幣
壹仟元折算壹日。扣案之尖嘴鉗壹支沒收。
    犯罪事實
一、甲○○意圖為自己不法之所有，於民國（下同）九十七年五
    月二十二日下午三時許，在台中縣清水鎮○○路四十六之一
    ０三號南側約三十公尺之農田旁，持其所有客觀上足以傷害
    人之生命、身體，足資作為兇器使用之尖嘴鉗一支，將綑綁
    固定於鐵鷹架上之電線剪開後，竊取乙○○所有原架設於農
    田旁之水溝上方做為水溝蓋踏板使用之鐵鷹架一塊（價值約
    新台幣一千元）；得手後，將之置於其所騎乘之車牌號碼Ｉ
    ＮＣ─三四０號重型機車前踏板處，嗣於同日下午三時三十
    分許，駕車行經台中縣清水鎮○○路與民享路口時，為巡邏
    警員盤檢而查獲前情，並扣得其所有供行竊用之尖嘴鉗一支
    。
二、案經台中縣警察局清水分局移送臺灣臺中地方法院檢察署檢
    察官偵查起訴。
    理    由
一、證據能力之說明：按現行刑事訴訟法為保障被告之反對詰問
    權，排除具有虛偽危險性之傳聞證據，以求實體真實之發見
    ，於該法第一百五十九條第一項明定被告以外之人於審判外
    之言詞或書面陳述，除法律有規定者外，不得作為證據。而
    刑事訴訟法第一百五十九條之一至第一百五十九條之四有傳
    聞法則之例外規定，且被告以外之人於審判外之陳述，雖不
    符前四條之規定，而經當事人於審判程序同意作為證據，法
    院審酌該言詞陳述或書面陳述作成時之情況，認為適當者，
    亦得為證據；當事人、代理人或辯護人於法院調查證據時，
    知有第一百五十九條第一項不得為證據之情形，而未於言詞
    辯論終結前聲明異議者，視為有前項之同意，刑事訴訟法第
    一百五十九條之五定有明文。查本件被害人乙○○於警詢中
    之證述，屬於審判外之陳述，為傳聞證據，然被告甲○○及
    檢察官於本院審理時未表示意見，顯不予爭執，且迄至言詞
    辯論終結前亦未曾聲明異議，本院審酌上開證據資料製作時
    之情況，尚無違法不當及證明力明顯過低之瑕疵，亦認為以
    之作為證據應屬適當，且指訴內容係針對被告是否有竊盜犯
    行之事實，為證明本案犯罪事實所必要，故揆諸上開規定，
    爰依刑事訴訟法第一百五十九條之五規定，認上揭證據資料
    均例外認有證據能力，合先敘明。
二、上揭事實業據被告於偵審中坦承不諱，核與被害人乙○○於
    警訊中指訴之情節相符，並有贓物認領保管單一紙、刑案現
    場測繪圖一紙、照片六幀附卷及尖嘴鉗一支扣案可資佐證，
    堪認被告之自白與事實相符，本案事證明確，被告犯行洵堪
    認定。
三、核被告所為係犯刑法第三百二十一條第一項第三款之攜帶兇
    器竊盜罪。爰審酌被告素行不良，有多次財產犯罪之前科紀
    錄（於本案不構成累犯），惟本案犯罪情節尚屬輕微，所得
    財物價值甚低，犯後業經坦承犯行等一切情狀，量處如主文
    所示之刑並定易科罰金之折算標準。扣案之尖嘴鉗一支為被
    告所有供犯罪所用之物，業據被告自承在卷，依法併予宣告
    沒收。
據上論斷，應依刑事訴訟法第二百九十九條第一項前段，刑法第
三百二十一條第一項第三款、第四十一條第一項前段、第三十八
條第一項第二款，判決如主文。
本案經檢察官丙○○到庭執行職務。
中    華    民    國    97    年    8    月    6     日
                  刑事第七庭    法  官  陳如玲
上正本證明與原本無異。
如不服本判決，應於收受送達後10日內向本院提出上訴書狀（應
敘述具體理由並附繕本）。
上訴書狀如未敘述理由，應於上訴期間屆滿後20日內補提理由書
於本院。
                                書記官  童淑芬
中    華    民    國    97    年    8    月    6     日
附錄論罪科刑法條
中華民國刑法第321條
（加重竊盜罪）
犯竊盜罪而有左列情形之一者，處六月以上、五年以下有期徒刑
：
一、於夜間侵入住宅或有人居住之建築物、船艦或隱匿其內而犯
之者。
二、毀越門扇、牆垣或其他安全設備而犯之者。
三、攜帶兇器而犯之者。
四、結夥三人以上而犯之者。
五、乘火災、水災或其他災害之際而犯之者。
六、在車站或埠頭而犯之者。
前項之未遂犯罰之。


司法院資訊處製作；財團法人民間司法改革基金會備份。
